---
title: "statR R-Paket"
subtitle: "Corporate Design Visualisierungen für den Kanton Zürich"
format:
  html:
    embed-resources: true
    toc: true
execute:
  warning: false
editor_options: 
  chunk_output_type: console
editor: visual
---

## R-Pakete laden & installieren

Das `statR` R-Paket wurde von der Statistik des Kantons Zürich entwickelt und enthält Funktionen und Farben für die Erstellung von Visualisierungen im Corporate Design des Kantons Zürich. Das Paket kann über GitHub installiert werden.

Die Dokumentation ist auf folgender Webseite zu finden: <https://statistikzh.github.io/statR/index.html>

Wir beschäftigen uns ausschliesslich mit dem Thema Visualisierungen wofür ein eigener Artikel geschrieben wurde: <https://statistikzh.github.io/statR/articles/Visualisierungen.html>

```{r}
library(tidyverse)
library(palmerpenguins)
library(devtools)
# devtools::install_github("statistikZH/statR")
library(statR)
```

## Daten importieren

### Vornamen in der Schweiz

```{r}
vornamen <- read_csv(here::here("daten/bfs-vornamen-schweiz.csv"))
```

## statR Farbpaletten

```{r}
display.statcol.all()


```

## Daten visualisieren

### Pinguine

```{r}


```

### Vornamen in der Schweiz

Frage: Frage: Was ist die Verteilung der Vornamenlängen in der Schweiz?

```{r}


```

## Daten kommunizieren

-   Das Dokument in das HTML-Format umwandeln (Render) und eventuelle Fehler beheben
