---
title: "Vornamen in der Schweiz"
format:
  html:
    embed-resources: true
    toc: true
execute:
  warning: false
editor_options: 
  chunk_output_type: console
editor: visual
---

## R-Pakete laden

Das statR Paket ist nun installiert und muss nicht nochmals installiert werden. Ihr könnt es direkt laden.

1.  Führe den folgenden Code aus, um die benötigten Pakete zu laden:

```{r}
library(tidyverse)
library(statR)
```

## Daten importieren

In dieser Aufgabe nutzen wir nochmals die Vornamen Statistik der Schweiz.

1.  Importiere die Daten mit dem folgenden Code:

```{r}
vornamen <- read_csv(here::here("daten/bfs-vornamen-schweiz.csv"))
```

## Daten erkunden

1.  Nutze dir bekannte Funktionen um die Daten zu erkunden.

```{r}
glimpse(vornamen)
```

## Aufgabe 1: Code verstehen

1.  Lest den folgenden Code und beschreibt Zeile für Zeile was dieser macht.

```{r}
vornamen_xy <- vornamen |> 
    group_by(geburtsjahr, geschlecht) |>
    summarize(sum_x = sum(str_detect(vorname, "x")),
              sum_y = sum(str_detect(vorname, "y"))) |> 
    pivot_longer(cols = sum_x:sum_y, 
                 names_to = "summe", 
                 values_to = "wert") 
```

## Aufgabe 2: KTZH Corporate Design

1.  Passt die folgende Visualisierung mittels des statR R-Pakets an das Corporate Design des Kantons Zürich an.

```{r}
ggplot(data = vornamen_xy, aes(x = geburtsjahr, 
                               y = wert, 
                               color = geschlecht)) +
    geom_line() +
    facet_wrap(~summe) 
```

## Aufgabe 3: Erkundet eure Fragen (Bonus)

Welche Fragen habt ihr zu den Vornamen in der Schweiz? Schreibt sie auf und versucht sie zu beantworten. Zum Beispiel: Wie hat sich euer Vorname über die Jahre entwickelt?

```{r}
# Hier ein Beispiel für einen Vornamen 
vornamen |> 
    filter(vorname == "Lars") |> 
    ggplot(aes(x = geburtsjahr, y = wert)) +
    geom_line() 
```

1.  Schreibt eine Frage auf und versucht sie mittels R-Code zu beantworten.

2.  Erstellt eine Visualisierung.

3.  Passt die Visualisierung mittels des statR R-Pakets an das Corporate Design des Kantons Zürich an.

```{r}
# Schreibt euren Code hier

```

## Daten kommunizieren

-   Das Dokument in das HTML-Format umwandeln (Render) und eventuelle Fehler beheben
